臺灣桃園地方法院刑事判決　　　　　　　　　　　　九十一年度訴字第一二八六號
　　公　訴　人　臺灣桃園地方法院檢察署檢察官
　　被　　　告　乙○○
右列被告因違反毒品危害防制條例案件，經檢察官提起公訴（九十一年度偵字第七六
○六號），本院判決如左：
    主      文
乙○○連續轉讓第一級毒品，處有期徒刑貳年。
扣案之第一級毒品海洛因壹包驗餘淨重零點貳壹公克（包裝重零點貳公克）沒收銷
燬之。
    事      實
一、乙○○明知海洛因為毒品危害防制條例第二條第二項第一款所規範之第一級毒品
    ，不得非法轉讓，竟基於轉讓第一級毒品海洛因之概括犯意，於民國（下同）九
    十一年二月間，在桃園縣八德市○○里○鄰○○街五六○巷五弄二號住處前，連
    續先後無償轉讓第一級毒品海洛因少許與已成年之丙○○施用二次。復於九十一
    年三月底某日，在上址住處，無償轉讓第一級毒品海洛因微量與已成年之甲○○
    施用一次。嗣於九十一年四月十二日十七時許，在上址，經警持搜索票查獲乙○○及同處一室之黃雪燕，並扣得其所有供轉讓及施用之第一級毒品海洛因一包驗
    餘淨重○點二一公克（包裝重○．三二公克），始循線查獲上情。
二、案經桃園縣政府警察局桃園分局報請臺灣桃園地方法院檢察署檢察官偵查起訴。
    理      由
一、訊據被告乙○○否認有何轉讓第一級毒品之犯行，辯稱：伊只有一次在其住處樓
    拿葡萄糖給丙○○，另一次是伊在廁所時，丙○○未經其同意，自行拿去用，又
    甲○○部分非伊轉讓，是伊朋友阿風的海洛因，甲○○誤以為該海洛因是伊的，
    問可不可以拿來用，伊沒有回答，是阿風拿給他的云云。經查：
  （一）被告乙○○於警訊時坦承曾無償轉讓海洛英與丙○○吸食（見偵查卷第十頁
        反面第五行），其於偵查中初訊時亦供稱：（問：有幫丙○○調過毒品？）
        我有給他我剩的海洛因，二、三次，於二月初，在我家樓下等語（見偵查卷
        第三十頁反面第三、四行），有警訊及偵查筆錄在卷可按，核與證人丙○○
        於偵查中證稱：（問：乙○○是否曾給你海洛因，但沒跟你拿錢？）是。但
        時間我不記得，今年他給過我一、二次海洛因，沒跟我拿錢，地點在他家外
        面，我剛的意思是我沒進去過他家裏面。（問：他為何無償轉讓海洛因給你
        ？）我跟他要他就給我，我確定他給我二次。我拿到海洛因就走了。我打電
        話問他，他說有。（問：是否認識綽號阿風的人？）不認識。（問：他除了
        給你海洛因吸毒，有無幫你調貨？）沒有等語（見偵查卷第六十八頁反面、
        第六十九頁），於審理中亦同證稱：於今年二月初，有到被告住處二次，被
        告有給伊微量海洛因，沒有向伊拿錢等語（見本院九十一年十月七日訊問筆
        錄）相符。並據證人黃雪燕即被告之女友於警訊中證稱：伊有看過丙○○來
        找過乙○○三、四次，有時候有毒品給丙○○，有時候沒有毒品給丙○○；
        伊沒看到是否有拿錢等語。是被告兩次轉讓海洛英與丙○○之犯行，堪以認
        定。
  （二）次查，被告雖歷次於警訊及偵查中供稱：甲○○曾於九十一年三月底及四月
        初，三次以0000000000號電話與伊聯絡，要伊幫忙調毒品云云，
        然為證人甲○○所否認，並於偵查中結證稱：曾於九十一年三月底，與陳思
        榮一同到乙○○住處，黃就拿海洛因給伊等用，但沒有收錢；伊只去過乙○○家一次等語。（見偵查卷第六十二頁）是證人甲○○與被告並無怨隙，且
        其證述明確，應較被告上開所辯為可採。另證人甲○○雖於本院審理時改稱
        ：九十一年三月底在被告家時，阿風也在一起用，毒品海洛因是他朋友阿風
        的，不是被告的，我只有去過一次，我知道阿風的是因為後來我要去施打，
        我問被告，被告就直接問阿風說他們還要施打還夠不夠、可不可以用，阿風
        說可以。提供海洛英的是阿風，偵查中我以為海洛英是被告的云云，應係事
        後礙於情面，迴護被告之詞，當以其於偵查中所證述，較接近案發時間，且
        證人尚未及於修飾其證言較為可採。
  （三）是綜上所述，足見被告於本院前所辯，顯係其事後飾卸之詞，應以被告於警
        訊及偵查訊時所言，較接近案發時間，且與前開證人之證言相符，故應以於
        警訊及偵查初訊時所言較為可採。此外，並有在被告住處陽臺地上扣案之白
        粉一包扣案可資佐證，又扣案之白粉一包，經送法務部調查局鑑定結果，確
        含有第一級毒品海洛因成分，有該局（九一）調科壹字第○八○○○五二六
        八號鑑定通知書一份在卷可稽，堪認被告確有轉讓第一級毒品海洛因供前開
        證人施用之犯行。是本案事證已明，被告連續轉讓第一級毒品之犯行，洵堪
        認定，應予依法論科。
二、按海洛因為毒品危害防制條例第二條第二項第一款所規範之第一級毒品，被告乙○○予以非法無償轉讓之所為，係犯毒品危害防制條例第八條第一項之轉讓第一
    級毒品罪。被告轉讓前持有第一級毒品之低度行為，應為轉讓第一級毒品之高度
    行為所吸收，不另論罪。被告多次轉讓毒品海各因之行為，時間緊接，所犯罪名
    相同，顯係出於概括之犯意為之，為連續犯，應依刑法第五十六條之規定論以一
    罪，並加重其刑。爰審酌被告之品行、犯罪動機、目的、手段、方法，轉讓之數
    量、次數，其提供他人具有成癮性之第一級毒品，傷害他人身心甚鉅、犯罪危害
    之程度，及其犯罪後否認犯行之態度等一切情狀，量處如主文所示之刑。公訴人
    雖對被告求處有期徒刑二年六月，爰審酌本件被告轉讓毒品之數量甚微，次數亦
    僅有三次，及被告前開各項情狀，本院認量處如主文所示之刑足資懲儆，併予說
    明。至扣案之第一級毒品海洛因一包驗餘淨重零點二一公克（包裝重零點三二公
    克），為被告乙○○所有供本件轉讓及其施用，且為查獲之第一級毒品，有前開
    法務部調查局鑑定通知書可證，應依毒品危害防制條例第十八條第一項前段規定
    宣告沒收並銷燬之。另扣案之分裝用杓子兩支、注射針筒九支、吸管兩支、夾鍊
    袋八十個、安非他命含袋重○點八公克、新臺幣一萬二千元及行動電話一支等物
    ，其中分裝夾鍊袋八十個，非被告所有，業據其於警訊供明，其餘之物雖為被告
    所有之物，為供其施用毒品所用之毒品或器具，均與本件無直接之關連關係，故
    不於本件宣告沒收，併予說明。
據上論斷，應依刑事訴訟法第二百九十九條第一項前段，毒品危害防制條例第八條第
一項、第十八條第一項前段，刑法第十一條前段、第五十六條，判決如主文。
本案經檢察官柯怡如到庭執行職務。
中      華      民      國    九十一    年     十一     月     十八     日
                                      臺灣桃園地方法院刑事第六庭
                                          法  官    游  紅  桃
右正本證明與原本無異。
如不服本判決，應於判決送達後十日內向本院提出上訴狀（應附繕本），上訴於臺灣
高等法院。
                                          書記官    王  元  宏
中      華      民      國    九十一    年     十一     月     十九     日
附論罪科刑依據之法條：
毒品危害防制條例第八條第一項
轉讓第一級毒品者，處一年以上七年以下有期徒刑，得併科新臺幣一百萬元以下罰金
。
